臺灣臺南地方法院刑事判決　　　　　　 96年度訴緝字第12號
公　訴　人　臺灣臺南地方法院檢察署檢察官
被　　　告　丙○○
 　　　　　　　　　 居臺南市.
上列被告因毒品危害防制條例案件，經檢察官提起公訴（93年度
毒偵緝字第315號、93年度毒偵字第2011號），及移送併辦（94
年度毒偵字第522號、94年度毒偵字第600號、94年度毒偵字第
926號、94年度毒偵字第1564號、94年度毒偵字第1845號、95年
度毒偵字第75號），被告就被訴事實及併案事實均為有罪之陳述
，本院合議庭裁定由受命法官獨任進行簡式審判，判決如下：
    主  文
丙○○施用第壹級毒品，處有期徒刑壹年陸月。扣案如附表扣案
毒品欄編號參所示之第壹級毒品海洛因貳包（合計淨重零點壹公
克、空包裝重零點伍公克）、編號肆所示之第壹級毒品海洛因參
包（合計淨重零點壹柒公克、空包裝重零點肆公克）、編號伍所
示之第壹級毒品海洛因壹包（淨重零點壹參公克、空包裝重零點
壹捌公克）、編號陸所示之第壹級毒品海洛因參包（合計淨重零
點肆柒公克、空包裝重零點伍柒公克）均沒收銷燬之、附表扣案
施用工具欄編號參、伍、陸所示之物均沒收；又連續施用第貳級
毒品，處有期徒刑捌月。扣案如附表扣案毒品欄編號參所示之第
貳級毒品安非他命壹包（驗餘淨重壹點壹肆伍伍公克）、編號肆
所示之第貳級毒品安非他命壹包（含袋重零點參貳公克）、編號
陸所示之第貳級毒品安非他命壹包（毛重零點貳公克）均沒收銷
毀之、附表扣案施用工具欄編號參、陸所示之物均沒收。應執行
有期徒刑貳年，扣案如附表扣案毒品欄編號參所示之第壹級毒品
海洛因貳包（合計淨重零點壹公克、空包裝重零點伍公克）、編
號肆所示之第壹級毒品海洛因參包（合計淨重零點壹柒公克、空
包裝重零點肆公克）、編號伍所示之第壹級毒品海洛因壹包（淨
重零點壹參公克、空包裝重零點壹捌公克）、編號陸所示之第壹
級毒品海洛因參包（合計淨重零點肆柒公克、空包裝重零點伍柒
公克）、編號參所示之第貳級毒品安非他命壹包（驗餘淨重壹點
壹肆伍伍公克）、編號肆所示之第貳級毒品安非他命壹包（含袋
重零點參貳公克）、編號陸所示之第貳級毒品安非他命壹包（毛
重零點貳公克）均沒收銷燬之、附表扣案施用工具欄編號參、伍
、陸所示之物均沒收。
    事  實
一、丙○○前因施用第一級毒品海洛因案件，經本院裁定令入勒
    戒處所觀察、勒戒後，認無繼續施用毒品之傾向，於民國九
    十一年三月十二日觀察、勒戒執行完畢釋放，並經臺灣臺南
    地方法院檢察署檢察官以九十一年度毒偵字第二六○號、九
    十一年度毒偵緝字第九○號為不起訴之處分確定。詎丙○○
    猶未戒除毒癮，復於前揭強制戒治執行完畢後五年內，基於
　　反覆施用第一級毒品海洛因及第二級毒品安非他命之犯意，
  　於如附表「犯罪時、地」欄所示之時間、地點，並以該欄所
    示之方式，施用第一級毒品海洛因及第二級毒品安非他命多
    次。嗣於如附表「查獲時、地」欄所示之時間、地點為警查
    獲，並當場扣得如附表「扣案毒品」及「扣案施用工具」欄
    所示之第一級毒品海洛因、第二級毒品安非他命及施用工具
    等物。
二、案經臺南市警察局移送、臺南縣警察局第一分局、第二分局
    及臺南市警察局第五分局報請臺灣臺南地方法院檢察署檢察
    官偵查起訴暨移送併辦。
    理  由
一、本件係經被告丙○○於準備程序為有罪之表示，經本院合議
    庭裁定由受命法官獨任以簡式審判程序加以審理，有本院九
    十六年二月九日準備程序筆錄附卷足憑，故依刑事訴訟法第
    二百七十三條之二、第一百五十九條第二項之規定，不適用
    傳聞法則有關限制證據能力之相關規定；並得依同法第三百
    十條之二準用第四百五十四條之規定製作略式判決書（僅記
    載「證據名稱」）。
二、前項犯罪事實，業據被告丙○○於警詢、偵訊及本院審理時
    坦承不諱，並有如附表「扣案毒品」欄、「扣案施用工具」
    欄及「尿液反應」欄所示之送驗尿液及年籍對照表、臺南市
    衛生局檢驗成績書、長榮大學毒物研究中心確認報告、扣押
    物品清單、法務部調查局鑑定通知書、憲兵司令部刑事鑑驗
    中心鑑驗通知書、行政院衛生署管制藥品管理局檢驗成績書
    、毒品初步檢驗報告及照片各一份在卷可稽，再參酌扣案如
    附表「扣案毒品」欄、「扣案施用工具」欄所示之第一級毒
    品海洛因、第二級毒品安非他命及施用工具，足認被告之自
    白核與事實相符，勘以採信。又被告前因施用毒品案件，有
    事實欄一所示之觀察、勒戒紀錄，此有臺灣高等法院被告前
    案紀錄表一份在卷為憑。是被告於觀察、勒戒執行完畢後，
    五年內再犯施用毒品罪之犯行甚為明確。綜上所查，本件事
    證明確，被告犯行堪以認定，應依法論處。
三、論罪科刑：
  (一)按行為後法律有變更者，適用行為時之法律。但行為後之法
    律有利於行為人者，適用最有利於行為人之法律，刑法第二
    條第一項定有明文。查被告丙○○行為後，刑法有關連續犯
    及定應執行刑之規定業經修正公布，並於九十五年七月一日
    生效施行。上揭規定因新舊法規定不同，利與不利之情形互
    見，均屬足以影響刑罰權判斷之法律變更，自有就新舊法規
    定比較之必要，以決定適用最有利於行為人之法律，詳如下
    述。
  (二)查海洛因與安非他命依其成癮性、濫用性及對社會危害性之
    程度，已為毒品危害防制條例第二條第二項第一款、第二款
    分別列為第一級毒品與第二級毒品。核被告丙○○所為，係
    犯毒品危害防制條例第十條第一項施用第一級毒品罪及同條
    例第十條第二項施用第二級毒品罪。又被告施用時非法持有
    第一級毒品海洛因、第二級毒品安非他命之低度行為，已分
    別為其施用之高度行為所吸收，均不另論罪。
  (三)被告丙○○施用第一、二級毒品海洛因之行為，其先後多次
    犯行，時間緊密，犯罪構成要件相同，顯係基於概括犯意而
    為，如依修正前刑法第五十六條之規定為連續犯，應論以一
    罪即連續施用第一級毒品罪，並加重其刑至二分之一。惟按
    連續犯本質原屬數罪，於連續犯之規定廢除後，對於先前實
    務上以連續犯予以處理之案件，應視具體個案，除認為合乎
    接續犯或包括的一罪之情形外，應認為係數罪併罰（最高法
    院九十五年度臺上字第四一一二號判決參照）；再按毒品危
    害防制條例第十條之施用毒品罪，「施用」構成要件本質上
    具有吸毒成癮之病態性犯罪行為人，將反覆為同一施用行為
    之意涵，學理上稱為「集合犯」，只論以包括之一罪。經本
    院審酌被告前揭施用第一級毒品海洛因及第二級毒品安非他
    命之時間、地點及動機，其於密切之時間、地點反覆延續施
    行施用毒品之犯罪，依社會一般客觀上之觀察，顯見被告確
    係有施用毒品之犯罪倚賴性，屬於病態性犯罪，參照前揭集
    合犯之法理，自應論以包括之一罪，較為合理適當。茲比較
    適用新舊法之結果後，因新法毋需再依連續犯加重其刑，當
    以新法對於被告較為有利。檢察官移請併辦之94年度毒偵字
    第522號、94年度毒偵字第600號、94年度毒偵字第926號、
    94年度毒偵字第1564號、94年度毒偵字第1845號、95年度毒
    偵字第75號案件，均與起訴之犯罪事實有包括一罪之關係，
    自為本院審理範圍，併此敘明。
  (四)被告丙○○所犯上開施用第一級毒品罪及施用第二級毒品罪
    ，其犯意各別，行為互殊，應分論併罰。
　(五)爰審酌被告丙○○已有犯罪事實欄所示之施用毒品之紀錄，
    顯現其素行非佳、其經過觀察、勒戒後，仍不知戒除毒品惡
    習，且雖多次經警查獲，仍一再多次施用毒品，抗拒毒品之
    意志力薄弱、施用毒品之時間及次數、殘害自己之身心健康
    之結果、極易因吸毒而誘致犯他罪，危害他人法益及社會秩
    序、審理中坦承犯行等一切情狀，分別量處如主文第一項所
    示之刑。
  (六)又被告於裁判確定前，犯施用第一級毒品罪及施用第二級毒
    品罪，分別宣告有期徒刑一年六月及八月，應依刑法第五十
    條併合處罰，並依刑法第五十一條第五款定其應執行刑。依
    修正前第五十一條第五款規定：「宣告多數有期徒刑者，於
    各刑中之最長期以上，各刑合併之刑期以下，定其刑期。但
    不得逾二十年。」而修正後刑法第五十一條第五款規定則：
    「宣告多數有期徒刑者，於各刑中之最長期以上，各刑合併
    之刑期以下，定其刑期。但不得逾三十年。」茲比較適用新
    舊法之結果，修正後之規定並非較有利於行為人，依刑法第
    二條第一項本文之規定，仍應適用修正前刑法第五十一條第
    五款前段之規定，定其應執行之刑。
　(七)扣案如附表「扣案毒品」欄編號三之第一級毒品海洛因二包
    （合計淨重零點一公克、空包裝重零點五公克）及安非他命
    一包（驗餘淨重一點一四五五公克）、編號四之第一級毒品
    海洛因三包（合計淨重零點一七公克、空包裝重零點四公克
    ）及安非他命一包（含袋重零點三二公克）、編號五之第一
    級毒品海洛因一包（淨重零點一三公克、空包裝重零點一八
    公克）、編號六之第一級毒品海洛因三包（合計淨重零點四
    七公克、空包裝重零點五七公克）及安非他命一包（毛重零
    點二公克），應依毒品危害防制條例第十八條第一項，宣告
    沒收銷燬之；扣案如附表「扣案施用工具」欄之吸管藥杓一
    支、吸食工具一組、銷尖吸管二支、注射針筒一支等物，均
    為被告所有供施用毒品之用，業據被告供明在卷，應依刑法
    第三十八條第一項第二款，均宣告沒收。
據上論斷，應依刑事訴訟法第二百七十三條之一第一項、第二百
九十九條第一項前段、毒品危害防制條例第十條第一項、第二項
、第十八條第一項，刑法第十一條前段、第二條第一項、第三十
八條第一項第二款，判決如主文。
本案經檢察官甲○○到庭執行職務。
中　　華　　民　　國　　96　　年　　 2　　 月　 16　　日
                  刑事第二庭    法　官　洪士傑
以上正本證明與原本無異。
如不服本判決，應於判決送達後十日內，向本院提出上訴狀。
                                書記官　王政煌
中　　華　　民　　國　　96　　年　 　2 　　月　 16  　日
附錄法條：
毒品危害防制條例第10條
施用第一級毒品者，處六月以上五年以下有期徒刑。
附表：
┌─┬────┬─────┬────┬────┬─────┬───┐
│編│  犯罪  │   查獲   │  扣案  │ 扣案施 │   尿液   │ 備註 │
│號│ 時、地 │  時、地  │  毒品  │ 用工具 │   反應   │      │
├─┼────┼─────┼────┼────┼─────┼───┤
│一│丙○○自│(1)        │   無   │   無   │(1)        │(1)    │
│  │92年8月 │警方於92年│        │        │臺南市衛生│93年度│
│  │間起，至│10月7日22 │        │        │局檢驗成績│毒偵緝│
│  │93年9月7│時35分在臺│        │        │書：      │字第  │
│  │日止，在│南市○○路│        │        │嗎啡呈陽性│315號 │
│  │臺南市長│740號查獲 │        │        │（南市警一│(2)    │
│  │北街194 │丙○○男友│        │        │刑偵字第  │93年度│
│  │巷13號其│乙○○持有│        │        │339號p6） │毒偵字│
│  │男友陳嘉│毒品案時，│        │        │(2)        │第2011│
│  │豪住處、│適逢在場，│        │        │        │號    │
│  │臺南市北│隨同警方回│        │        │臺南市衛生│      │
│  │區○○路│組協助調查│        │        │局檢驗成績│      │
│  │一段94巷│並對丙○○│        │        │書：      │      │
│  │48號自家│採驗尿液查│        │        │嗎啡呈陽性│      │
│  │房間內等│獲。      │        │        │、安非他命│      │
│  │處，以將│(2)        │        │        │呈陽性    │      │
│  │第一級毒│丙○○因乘│        │        │（南市警刑│      │
│  │品海洛因│坐友人贓車│        │        │偵字第302 │      │
│  │摻雜香煙│，於93年9 │        │        │號p3）    │      │
│  │中吸食，│月9日上午 │        │        │        │      │
│  │多次施用│10時35分許│        │        │長榮大學確│      │
│  │第一級毒│在臺南市中│        │        │認報告：  │      │
│  │品海洛因│山公園兒童│        │        │嗎啡呈陽性│      │
│  │。      │教育館前為│        │        │（院卷p67 │      │
│  │        │警盤查，回│        │        │）        │      │
│  │        │警局接受調│        │        │          │      │
│  │        │查並對黃珠│        │        │          │      │
│  │        │雯採驗尿液│        │        │          │      │
│  │        │查獲。    │        │        │          │      │
├─┼────┼─────┼────┼────┼─────┼───┤
│二│丙○○自│丙○○因毒│   無   │   無   │臺南市衛生│94年度│
│  │92年8月 │品通緝，於│        │        │局檢驗成績│毒偵字│
│  │間，至93│94年1月15 │        │        │書：      │第522 │
│  │年12月中│15時30分在│        │        │嗎啡呈陽性│號    │
│  │旬止，在│臺南市北安│        │        │、安非他命│（移送│
│  │臺南市○○路○段94巷│        │        │呈陽性    │併辦意│
│  │區○○路│48號前為警│        │        │（南警五刑│旨書p │
│  │一段94巷│查獲。    │        │        │偵字第098 │13～15│
│  │48號住處│          │        │        │號p5）    │）    │
│  │，多次施│          │        │        │          │      │
│  │用第一級│          │        │        │          │      │
│  │毒品海洛│          │        │        │          │      │
│  │因。    │          │        │        │          │      │
│  │        │          │        │        │          │      │
│  │        │          │        │        │          │      │
│  │        │          │        │        │          │      │
├─┼────┼─────┼────┼────┼─────┼───┤
│三│(1)      │警方於94年│(1)      │吸管藥杓│長榮大學確│94年度│
│  │丙○○自│2月22日上 │法務部調│一支（南│認報告：  │毒偵字│
│  │92年8月 │午11時，持│查局鑑定│市警二刑│嗎啡呈陽性│第600 │
│  │間起，至│搜索票（南│通知書：│偵字第一│、安非他命│號    │
│  │94年2月 │院刑搜字第│海洛因二│二一號卷│呈陽性    │（移送│
│  │21日上午│5706號）前│包合計淨│p9）    │（院卷p81 │併辦意│
│  │2時止， │往臺南縣永│重0.10公│        │）        │旨書p │
│  │在臺南縣│康市○○街│克、空包│        │          │19～21│
│  │永康市廣│26巷2號5樓│裝重0.50│        │          │）    │
│  │興街26巷│搜索，查獲│公克（院│        │          │      │
│  │20 號5樓│丙○○持有│卷p84） │        │          │      │
│  │房內，以│海洛因及安│(2)憲兵司│        │          │      │
│  │海洛因加│非他命。  │令部刑事│        │          │      │
│  │入針筒內│          │鑑識中心│        │          │      │
│  │加水搖均│          │鑑驗通知│        │          │      │
│  │後，注射│          │書：    │        │          │      │
│  │手臂血管│          │安非他命│        │          │      │
│  │方式，多│          │一包，驗│        │          │      │
│  │次施用第│          │餘淨重  │        │          │      │
│  │一級毒品│          │1.1455公│        │          │      │
│  │海洛因。│          │克（院卷│        │          │      │
│  │(2)丙○○│          │p97）   │        │          │      │
│  │自93年6 │          │        │        │          │      │
│  │月間至94│          │        │        │          │      │
│  │年2月中 │          │        │        │          │      │
│  │旬止，在│          │        │        │          │      │
│  │上述地點│          │        │        │          │      │
│  │施用安非│          │        │        │          │      │
│  │他命。  │          │        │        │          │      │
├─┼────┼─────┼────┼────┼─────┼───┤
│四│(1)      │警方於94年│(1)      │   無   │長榮大學確│94年毒│
│  │丙○○自│4月9日1時 │法務部調│        │認報告：  │偵字第│
│  │93年3月 │40分，在臺│查局鑑定│        │嗎啡呈陽性│926號 │
│  │間起，至│南市北區開│通知書：│        │、安非他命│（移送│
│  │94年4月7│元路351號 │海洛因三│        │呈陽性    │併辦意│
│  │日3時左 │「中山遊藝│包合計淨│        │（院卷p92 │旨書p │
│  │右，在臺│場」內查獲│重0.17公│        │）        │20～22│
│  │南市北區│丙○○持有│克、空包│        │          │）    │
│  │北安路一│海洛因及安│裝重0.40│        │          │      │
│  │段94巷48│非他命。  │公克（院│        │          │      │
│  │號住處、│          │卷p128）│        │          │      │
│  │臺南市開│          │(2)      │        │          │      │
│  │元路一處│          │毒品初步│        │          │      │
│  │廁所內等│          │鑑驗相片│        │          │      │
│  │處，多次│          │：      │        │          │      │
│  │以注射血│          │安非他命│        │          │      │
│  │管方式施│          │一包，含│        │          │      │
│  │用第一級│          │袋重0.32│        │          │      │
│  │毒品海洛│          │公克（南│        │          │      │
│  │因。    │          │市警五刑│        │          │      │
│  │(2)      │          │偵字第二│        │          │      │
│  │丙○○於│          │八一號卷│        │          │      │
│  │93年9月 │          │p18）   │        │          │      │
│  │間起，至│          │        │        │          │      │
│  │94年3月 │          │        │        │          │      │
│  │25日止，│          │        │        │          │      │
│  │在臺南縣│          │        │        │          │      │
│  │永康市廣│          │        │        │          │      │
│  │興街26巷│          │        │        │          │      │
│  │2號5樓、│          │        │        │          │      │
│  │臺南市北│          │        │        │          │      │
│  │區○○路│          │        │        │          │      │
│  │一段94  │          │        │        │          │      │
│  │巷48號等│          │        │        │          │      │
│  │處，以燒│          │        │        │          │      │
│  │烤方式施│          │        │        │          │      │
│  │用安非他│          │        │        │          │      │
│  │命      │          │        │        │          │      │
│  │        │          │        │        │          │      │
├─┼────┼─────┼────┼────┼─────┼───┤
│五│(1)      │警方於94年│法務部調│吸食工具│長榮大學確│94年度│
│  │丙○○自│6月9日17時│查局鑑定│一組（院│認報告：嗎│毒偵字│
│  │92年3月 │20分，持搜│通知書：│卷p105）│啡呈陽性、│第1564│
│  │起，至94│索票（南院│海洛因一│        │安非他命呈│號    │
│  │年6月9日│刑搜字第  │包，淨重│        │陽性（院卷│（移送│
│  │16時止，│6383號），│0.13公克│        │p108）    │併辦意│
│  │在臺南市│前往臺南市│，空包裝│        │          │旨書p │
│  │北區北安│北區○○路│重0.18公│        │          │17～18│
│  │路一段94│一段94巷48│克（院卷│        │          │）    │
│  │巷48號住│號丙○○住│p122）  │        │          │      │
│  │處，將海│處，當場查│        │        │          │      │
│  │洛因摻水│獲其持有海│        │        │          │      │
│  │以注射針│洛因      │        │        │          │      │
│  │筒注射於│          │        │        │          │      │
│  │手臂靜脈│          │        │        │          │      │
│  │(2)      │          │        │        │          │      │
│  │丙○○自│          │        │        │          │      │
│  │92年3月 │          │        │        │          │      │
│  │起，至94│          │        │        │          │      │
│  │年6月7日│          │        │        │          │      │
│  │18時止，│          │        │        │          │      │
│  │在上述地│          │        │        │          │      │
│  │點，將安│          │        │        │          │      │
│  │非他命放│          │        │        │          │      │
│  │置在玻璃│          │        │        │          │      │
│  │球內燒烤│          │        │        │          │      │
│  │吸食    │          │        │        │          │      │
│  │        │          │        │        │          │      │
├─┼────┼─────┼────┼────┼─────┼───┤
│六│(1)      │94年7月15 │(1)      │削尖吸管│長榮大學確│94年度│
│  │丙○○自│日下午3時 │法務部調│二支、注│認報告：嗎│毒偵字│
│  │92 年至 │40分許，經│查局鑑定│射針筒一│啡呈陽性、│第1854│
│  │94年7月 │警在臺南市│通知書：│支（院卷│安非他命呈│號    │
│  │15日上午│西門路3段 │海洛因三│p114）  │陽性（院卷│      │
│  │8時許， │208號前， │包，合計│        │p118）    │      │
│  │在臺南市│查獲丙○○│淨重0.47│        │          │      │
│  │北區西門│騎乘贓車（│公克，空│        │          │      │
│  │路3段208│竊盜部分另│包裝0.57│        │          │      │
│  │號附近公│行偵辦），│公克（院│        │          │      │
│  │共廁所，│而在其身上│卷p124）│        │          │      │
│  │連續施用│扣得第一級│(2)      │        │          │      │
│  │第一級毒│毒品海洛因│毒品初步│        │          │      │
│  │品海洛因│三包、第二│檢驗報告│        │          │      │
│  │；      │級毒品安非│：      │        │          │      │
│  │(2)      │他命一包，│安非他命│        │          │      │
│  │丙○○自│削尖吸管二│一包，毛│        │          │      │
│  │92年起至│枝、注射針│重0.2公 │        │          │      │
│  │94年7 月│筒一枝    │克（南市│        │          │      │
│  │8日止， │          │警刑偵字│        │          │      │
│  │在臺南市│          │第257號 │        │          │      │
│  │中西區國│          │卷p13） │        │          │      │
│  │華街3段 │          │        │        │          │      │
│  │220號住 │          │        │        │          │      │
│  │處，施用│          │        │        │          │      │
│  │第2級毒 │          │        │        │          │      │
│  │品安非他│          │        │        │          │      │
│  │命。    │          │        │        │          │      │
├─┼────┼─────┼────┼────┼─────┼───┤
│七│94年11月│94年11月19│   無   │   無   │長榮大學確│95年度│
│  │中旬某日│日因通緝案│        │        │認報告：嗎│偵字第│
│  │中午時起│件為警逮捕│        │        │啡陽性反應│75號  │
│  │至同年11│          │        │        │（南市警五│      │
│  │月19日下│          │        │        │刑偵字第一│      │
│  │午7時15 │          │        │        │一○一號卷│      │
│  │分回溯26│          │        │        │p4）      │      │
│  │小時內某│          │        │        │          │      │
│  │時止，在│          │        │        │          │      │
│  │臺南市北│          │        │        │          │      │
│  │區○○路│          │        │        │          │      │
│  │加油站廁│          │        │        │          │      │
│  │所內等地│          │        │        │          │      │
│  │，連續施│          │        │        │          │      │
│  │用第一級│          │        │        │          │      │
│  │毒品海洛│          │        │        │          │      │
│  │因      │          │        │        │          │      │
└─┴────┴─────┴────┴────┴─────┴───┘
